臺灣臺南地方法院刑事判決　　　　　　　96年度易字第1135號
公　訴　人　臺灣臺南地方法院檢察署檢察官
被　　　告　甲○○
上列被告因公共危險案件，經檢察官聲請以簡易判決處刑（96年
度偵字第9741號），本院改依通常程序審理，判決如下：
    主  文
甲○○無罪。
    理  由
一、公訴意旨如聲請簡易判決處刑書所載（如附件）。
二、按犯罪事實應依證據認定之，無證據不得認定犯罪事實；又
    不能證明被犯罪者，應諭知無罪之判決，刑事訴訟法第154
    條第2項、第301條第1項分別定有明文。本件公訴人認被告
    涉有上開犯行，無非以被告甲○○坦承酒後駕車，且於案發
    時經測得吐氣所含酒精成份達每公升0.35 毫克有測試紀錄1
    紙附卷足憑。依法務部88年5月18日法檢字第001669號函示
    ，認刑法第185條之3係抽象危險犯，參考德國、美國之認定
    標準，對於酒精濃度呼氣已達每公升0．55毫克或血液濃度
    達0．11％以上，肇事率為一般正常人之10倍，認為已達不
    能安全駕駛之標準。本件被告酒後仍執意駕駛動力交通工具
    ，且其吐氣所含酒精成份已逾前開標準值，且於駕駛中與案
    外人發生追撞肇事，顯徵被告當時已達不能安全駕駛之程度
    。此外，復有刑法第185條之3案件測試觀察紀錄表可稽為其
    論據。訊之被告堅決否認有前開犯行，辯稱案發當時他是在
    碼頭等候船隻下貨，是案外人全大鵬所駕駛之車輛撞他的車
    。他當天（按應係前一日）下午喝酒，凌晨出車，出車時精
    神狀態正常，已經清醒等語。
三、經查：
（一）雖聲請簡易判決處刑書證據並所犯法條欄記載「依法務部
      88 年5月18日法檢字第001669號函示，認刑法第185條之3
      係抽象危險犯，參考德國、美國之認定標準，對於酒精濃
      度呼氣已達每公升0．55毫克或血液濃度達0．11％以上，
      肇事率為一般正常人之10倍，認為已達不能安全駕駛之標
      準。本件被告酒後仍執意駕駛動力交通工具，且其吐氣所
      含酒精成份已逾前開標準值」等語。惟依卷附酒精測定紀
      欽表之記載其吐氣所含酒精成份僅為每公升0．35毫克並
      未逾前開標準。目前司法實務雖參酌德國、美國之認定標
      準，對於吐氣所含酒精濃度已達每公升0.55毫克或血液濃
      度達0.11％以上者，因其肇事率為一般人之十倍以上，而
      認為其已達「不能安全駕駛」之程度。惟被告為警測得之
      吐氣所含酒精濃度顯遠低於前開標準，是本件所應審究者
      厥為有無客觀事實足資認定被告服用酒類後，已達不能安
      全駕駛動力交通工具之程度而仍駕駛動力交通工具。
（二）證人即處理本案之高雄港務警察局安平港分駐所員警劉慶
      瑞於本院證稱本案是他和另一位同事去處理的。當時現場
      被告的精神狀態正常。案發時被告的車在前面，全大鵬的
      車在後面，他們車子是排隊要裝砂石，一部裝滿後一部再
      往前，走走停停，全大鵬的車子撞到被告的車子。全大鵬
      車頭保險桿撞到前車（被告之車）被告車子沒有什麼損壞
      。亦即，依證人劉慶瑞之前開供述，尚無從認定被告已達
      不能安全駕駛動力交通工具之程度。
（三）依卷附刑法第185條之3案件測試觀察紀錄表所示，其觀察
      結果欄為空白，尚無據以認定。亦即，依證人劉慶瑞之前
      開供述，尚無從認定被告已達不能安全駕駛動力交通工具
      之程度。經本院提示並訊問證人劉慶瑞為何卷附觀察紀錄
      表之內容未勾選。證人劉稱答稱是漏掉未勾選的，不過當
      時被告也均無表列各項狀況。益徵本件案發時酒類後，被
      告並無不能安全駕駛動力交通工具仍駕駛動力交通工具之
      情形。
（四）依卷附酒精測試記錄所載，被告實施酒精測定之時間為96
      年6月8日凌晨3時18分，其吐氣所含酒精成份達每公升0．
      35毫克。被告於警詢中供稱他是於96年6月8日2時40分從
      台南市○○○路的車場出發來安平商港裝載石灰石；於本
      院簡易程序訊問時亦供稱他是凌晨2點多出車的。亦即被
      告駕車上路之時間距酒精測定之時間僅約1小時，如加計
      其人體代謝酒精部分，被告駕車出發時仍未達呼氣每公升
      0．55毫克或血液濃度0．11％。
          雖被告其後於本院審理時改稱他是凌晨0時30分許駕
      車從中華南路出發。惟此供述與前開供述不一，是否屬實
      並非無疑。即令被告係凌晨0時30分許駕車從中華南路出
      發，其駕車行駛時距酒精測定時約2.8小時，依酒精代謝
      約每小時平均值每公升0．052毫克計算（參酌中央警察大
      察教授蔡中志著「酒精與交通安全研討」四、國人酒精濃
      度與代謝率之實驗研究，人體呼氣酒精代謝率總平均值為
      0.052±0.021mg／l／hr），則告於駕車行駛時，其吐氣
      所含酒精成份約每公升0．50毫克，仍未逾前開每公升0．
      55毫克標準值。
四、綜上所述，本件前開車禍之發生應非被告不安全駕駛行為所
    致，參諸前開證人劉慶瑞供述，亦無法認定被告有何不能安
    全駕駛動力交通工具之情形。且依卷附酒精測定紀錄表所載
    ，被告吐氣所含酒精濃度僅每公升0.35毫克，縱加計其人體
    代謝部分，仍未逾吐氣所含酒精濃度已達每公升0.55毫克之
    標準值。從而，本件依現存之證據，顯無法逕行認定被告有
    因服用酒類而達未能安全駕駛動力交通工具之程度仍駕駛動
    力交通工具之情形。亦即，本件依檢察官所舉之證據作為認
    定被告有前開犯行，顯未逾合理可疑之程度。檢察官所提出
    之証據，既不足以証明被告有前開犯行，依法自應為無罪之
    諭知。
五、據上論斷，應依刑事訴訟法第452條、第301條第1項，判決
    如主文。
本案經檢察官乙○○到庭執行職務。
中　　華　　民　　國　　96　　年　　11　　月　　7 　　日
                    刑事第四庭法  官  鄭文祺
以上正本證明與原本無異。
如不服本判決應於收受本判決後10日內向本院提出上訴書狀，並
應敘述具體理由。如未敘述上訴理由者，應於上訴期間屆滿後20
日內向本院補提理由書狀（均須按他造當事人之人數附繕本）「
切勿逕送上級法院」。
　　　　　　　　　　　　　　　書記官  黃雅雲
中　　華　　民　　國　　96　　年　　11　　月　　7 　　日
